Felipe Silva

Desenvolvedor Web Jr.

Atualmente cursando Sistemas para Internet na faculdade Fanese-SE, formado em Técnico em Informática pelo Instituto Federal de Sergipe, com especialização em construções de sites, resolução de problemas, design e testagem de software. Exercendo diversas atividades relacionadas a área. Responsável, criativo e versátil, desejo aprimorar minhas habilidades cada vez mais, sempre expandindo meus conhecimentos e leque de referências.



Educação

Curso Técnico em Informática pelo Instituto Federal de Sergipe- 2022 - 2024

Curso Sistemas para Internet - 2024 - atualmente

Experiência

Ribeiro & Souza Advogados: 2018 -2019

Programador Freelancer: 2023 - atualmente

Idiomas

Português - Fluente

Inglês - Intermediário

Habilidades

Eu sei:

Social Media | Criação de sites estáticos | Resolução de conflitos | Raciocínio lógico

Mas também tenho conhecimento de:

Sites responsivos | UI e UX design | criação de conteúdo no Figma

Cursos extras

Desenvolvimento Web Compacto e Completo (Udemy)

Curso que aborda o desenvolvimento Web para landing pages, sites com uso de Bootstrap e PHP Back-end (EAD)

Curso de desenvolvimento PHP 7 (Udemy)

Curso que aborda o desenvolvimento de aplicações presentes e atuantes no lado do servidor, capazes de gerar conteúdos dinâmicos na Web.(EAD)

Curso de React + Redux (Udemy)

Curso que aborda o desenvolvimento de páginas responsivas, utilizando a biblioteca do JavaScript React.Js.(EAD)

Curso de dashboards em POWERBI(Udemy)

Curso que aborda o desenvolvimento de dashboards capazes de gerar análise de dados utilizando a ferramenta Power Bi da Microsoft.(EAD)

Curso de UI / UX Design | ProFigma(Udemy)

Curso que aborda o desenvolvimento conteúdos para criação de interfaces e experiência melhorada para o usuário.(EAD)

Informações

Be: behance.net/felipesilva08920

LinkedIn: linkedin.com/felipe-silva-a9a008201

E-mail: felipesilvacosta22@gmail.com

Git Hub: github.com/felipe-0892

WPP: (79) 99910-7255 | Aracaju-SE